【裁判字號】    98,訴,1009
【裁判日期】    980831
【裁判案由】    違反毒品危害防制條例
【裁判全文】
臺灣彰化地方法院刑事判決  98年度訴字第1009號
公  訴  人  臺灣彰化地方法院檢察署檢察官
被      告  乙○○
                    （現另案於臺灣彰化監獄執行中）
指定辯護人  施廷勳律師
上列被告因違反毒品危害防制條例案件，經檢察官提起公訴（98
年度偵字第317、4238號、98年度偵緝字第244、245號），本院
判決如下：
    主  文
乙○○各犯如附表所示之罪，各處如附表所示之刑。主刑部分，
應執行有期徒刑貳拾參年。
    事  實
一、乙○○（綽號李仔、阿力、小李）明知海洛因、甲基安非他
    命分屬毒品危害防制條例所定之第一、二級毒品，依法不得
    持有、販賣。其竟意圖營利，各基於販賣第一級毒品及第二
    級毒品之犯意，以其持用門號0000000000號行動電話（該
    SIM卡未扣案），作為聯繫販賣毒品之工具，並向姓名年籍
    不詳之成年人販入數量不詳之第一級毒品海洛因及第二級毒
    品甲基安非他命後，分別於如附表一及附表二所示之時、地
    及聯絡交易方式，販售如附表一及附表二所示數量、金額之
    第一級毒品海洛因及第二級毒品甲基安非他命予如附表一所
    示戊○○等人及如附表二所示庚○○等人，各獲取如附表一
    及附表二所示之現金財物，且其前揭販賣期間，由警方經檢
    察官同意向本院核准對乙○○、丙○○分別持用之行動電話
    門號0000000000、0000000000號實施通訊監察，方查悉上情
    。嗣於民國97年9月6日1時50分許，乙○○駕駛友人所有車
    牌號碼8M-5509號自小客車，途經彰化縣二水鄉○○路○段
    283巷1弄103號南端100公尺處，為警攔檢盤查時，發現上開
    車輛內左駕駛座置物格上有供其施用安非他命之玻璃球管一
    個，隨將乙○○帶回彰化縣田中分局二水分駐所調查時，再
    被員警於上開車內駕駛座右前腳踏板內，扣得海洛因一包（
    編號8，淨重0.43公克）、不明之白色粉末（淨重0.6公克）
    及注射針筒2支、削尖鏟管一支、吸食器一組、玻璃球（施
    用毒品部分，另經檢察官聲請本院裁定送觀察勒戒執行完畢
    ）、土造金屬半成品槍管乙支（違反槍砲彈藥刀械條例部分
    ，業經本院以97年度3433號案件判處有期徒刑肆年陸月，併
    科罰金新臺幣拾貳萬元，罰金如易服勞役，以新臺幣壹仟元
    折算壹日確定）及手機7支（黑色NOKIA牌RH-64，序號：
    00000000000 000；黑灰NOKIA牌，RH-64，序號：000000000
    000000；黑色NOKIA牌RH-64，序號：000000000000000；銀
    褐色NOKIA牌RH-19，序號：000000000000000；銀藍色NOKIA
    牌RH-19，序號：00000 0000000000搭配SIM卡0000000000；
    黑灰色MOTO ROLA牌V-66；黑色SAMSUNG，搭配SIM卡係0000
    000000號）；復於97年9月6日3時54分許，警方攜同乙○○
    返回上址北端100公尺處路邊草叢內，又扣得其所有供其販
    賣所用之第一級毒品海洛因六小包（淨重共7.93公克）、第
    二級毒品安非他命一小包（毛重2.1公克、淨重1.9公克），
    以及葡萄糖粉一包（淨重0.81公克）、改造手槍支（含彈匣
    一個）（此槍枝部分併同上開判決有罪確定）。
二、案經彰化縣警察局田中分局報告臺灣彰化地方法院檢察署檢
    察官偵查起訴。
    理  由
壹、證據能力部分
一、按有事實足認被告或犯罪嫌疑人有最輕本刑為3年以上有期
    徒刑之罪嫌，並危害國家安全或社會秩序情節重大，而有相
    當理由可信其通訊內容與本案有關，且不能或難以其他方法
    蒐集或調查證據者，得發通訊監察書。通訊監察書，偵查中
    由檢察官依司法警察機關聲請或依職權以書面記載第11條之
    事項，並敘明理由、檢附相關文件，聲請該管法院核發，審
    判中由法官依職權核發。又除法律另有規定外，實施刑事訴
    訟程序之公務員因違背法定程序取得之證據，其有無證據能
    力之認定，應審酌人權保障及公共利益之均衡維護，通訊保
    障及監察法第5條第1項第1款、第2項、刑事訴訟法第158 條
    之4分別定有明文。查警方對被告乙○○持用之行動電話門
    號0000000000與如附表二所示購毒者丙○○等人電話實施通
    訊監察作業，已經本院核准實施通訊監察在案，有本院97年
    度聲監字第377號、第381號通訊監察書及電話附表載明監察
    電話、對象、起迄時間與譯文紀錄等附卷可參（參見第2723
    號偵卷第4-6頁、第317號偵卷第3頁），核屬依法所為監聽
    事項；且審酌電話監聽侵害被告權益之種類及輕重、對於被
    告訴訟上防禦不利益之程度、犯罪所生之危害或實害等情形
    ，兼顧人權保障及公共利益之均衡維護，亦認本件通訊監察
    合於比例原則，尚無不法取證之情事。次按通訊監察錄音之
    譯文，僅屬依據監聽錄音結果予以翻譯之文字，固具文書證
    據之外觀，但實際上仍應認監聽所得之錄音帶或光碟，始屬
    調查犯罪所得之證物；刑事訴訟法第165條之1第2項所稱之
    證物，如其蒐證程式合法，並經合法調查，自具證據能力。
    因此檢察官如提出通訊監察錄音之譯文為其證據方法，實以
    其監聽所得之錄音帶或光碟，為調查犯罪所得之證物，法院
    本應依刑事訴訟法第165條之1所列之方法調查，以判斷該錄
    音帶或光碟是否與通訊監察錄音之譯文相符。而監聽錄音製
    作之譯文，雖通常為偵查犯罪機關單方面製作，然若被告或
    訴訟關係人對其真實性並無爭執，經法院於審判期日提示譯
    文供當事人辨認、表示意見並為辯論者，程序自屬適法（最
    高法院95年度臺上字第295號、94年度臺上字第4665號判決
    意旨參照）。經查本案卷附門號0000000000 、0000000000
    號之行動電話監聽，取證程式未見違法情事，已如前述；而
    警方依監聽錄音內容製作之監聽譯文，經本院提示予指定辯
    護人、被告後，供其等辨認、表示意見並為辯論，迄至言詞
    辯論終結前，均無異議，且同意採為證據，本院復查無其他
    不法之情狀，依上開說明，本件卷內通訊監察譯文均具證據
    能力。
二、按被告以外之人於審判外之言詞或書面陳述，除法律有規定
    者外，不得作為證據。被告以外之人於審判外之陳述，雖不
    符前4條之規定，而經當事人於審判程序同意作為證據，法
    院審酌該言詞陳述或書面陳述作成時之情況，認為適當者，
    亦得為證據。當事人、代理人或辯護人於法院調查證據時，
    知有第159條第1項不得為證據之情形，而未於言詞辯論終結
    前聲明異議者，視為有前項之同意。刑事訴訟法第159條第1
    項、第159條之5分別定有明文。查證人癸○○、林天恩各於
    民國97年9月6日警詢筆錄（第8300號偵卷第10-15頁），雖
    屬被告以外之人於審判外之言詞陳述，為傳聞證據，然被告
    、指定辯護人及檢察官於本院審理中既同意將之引為證據，
    且經本院於審理時當庭直接提示而為合法之調查，被告或指
    定辯護人、檢察官均未於言詞辯論終結前聲明異議，本院復
    審酌該言詞陳述係由證人出於自由意識而陳述，並無非法取
    證之情況，依刑事訴訟法第159條之5之規定，認上開證人於
    警詢時之證述，應得採為認定本件犯罪事實所憑之證據。
三、又證人丙○○（第2723號偵卷第42-45頁）、癸○○（第272
    3號偵卷第63-66頁）於98年2月19日之警詢筆錄、證人己○○於98年2月24日之警詢筆錄（第2723號偵卷第78-82頁）、
    證人丁○○於98年2月26日之警詢筆錄（第2723號偵卷第
    96-99頁）、證人庚○○於98年2月27日之警詢筆錄第2723
    號偵卷第110-113頁）、證人廖釗鋒於98年3月3日之警詢筆
    錄（第2723號偵卷第126-131頁），為被告以外之人於審判
    外之陳述，且指定辯護人主張上開證人之警詢筆錄均無證據
    能力，是依刑事訴訟法第159條第1項規定，上開證人之警詢
    筆錄均無證據能力。另證人戊○○、丙○○、癸○○、己○○、丁○○、庚○○、廖釗鋒等人於偵訊中均以證人身分供
    前具結為證言，且查無特別不可信之情事，依刑事訴訟法第
    159條之1第2項規定，自有證據能力。辯護人否認前揭證人
    於偵訊中之偵訊筆錄均無證據能力，自無可採。
四、其餘本案全部卷證所含括之供述證據及非供述證據，經本院
    依法踐行調查證據程序，且檢察官及指定辯護人、被告均不
    爭執各該證據之證據能力，亦查無依法應排除其證據能力之
    情形，是後述所引用證據之證據能力均無疑義，併先敘明。
五、關於指定辯護人聲請本院傳訊證人辛○○部分，本院依聲請
    通知證人辛○○應於98年8月14日到場作證，並於98年7月21
    日由同居人即其父黃俊發收受送達，而無故未到場，嗣經指
    定辯護人及被告捨棄該證人詰問，檢察官亦表沒有意見，又
    本院審酌證人辛○○對於本案重要事項無涉，自無再傳訊之
    必要，併此說明。
貳、實體部分
一、訊之被告固坦承伊綽號叫「李仔」，有於如附表一編號2之
    時、地提供第一級毒品海洛因予戊○○，及如附表二編號5
    、6 、10、12所示時、地，提供第二級毒品予壬○○、丙○○、癸○○、己○○之事實，惟矢口否認有販賣第一級毒品
    海洛因及第二級毒品安非他命等情，並辯稱：伊有於如附表
    一編號2所示時地，將約新台幣（下同）一千元數量之海洛
    因請戊○○；於如附表二編號5所示時地，轉讓約壹仟元數
    量之第二級毒品安非他命予壬○○；於如附表二編號6所示
    時地，幫丙○○調第二級毒品安非他命，丙○○的太太甲○○向伊表示該毒品是臭的；如附表二編號10所示時地，拿約
    一千元數量之安非他命請癸○○施用；於如附表二編號12
    所示時地，請己○○施用第二級毒品安非他命。但沒有販賣
    海洛因給戊○○、癸○○、己○○、丁○○，也沒有販賣第
    二級毒品甲基非他命予庚○○、壬○○、丙○○、癸○○、
    己○○、丁○○云云。
二、有罪部分：
    經查，被告乙○○綽號「李仔、阿力」，其所有持用之0000
    000000號行動電話號碼，係供其購入第一級毒品海洛因及第
    二級毒品甲基安非他命之用，業據被告於本院準備程序中自
    承在卷（本院卷第46頁），且被告販賣如附表一所示第一級
    毒品海洛因及如附表二所示第二級毒品之理由及事證，依序
    論述如下：
  (一)如附表一編號1及編號2所示戊○○部分：
    1.查戊○○於偵訊中證述：伊於97年7月間至同年9月間施用
      海洛因，係伊以0000000000號行動電話與被告0000000000
      號行動電話聯絡購買，第一次在97年7、8月間某時，伊以
      二萬元向被告購買一錢的海洛因，被告到田中鎮○○路某
      處，將上開毒品交給伊；之後再向被告購買二萬元一錢的
      海洛因，第二次時間也是在7、8月間某日，交易地點在田
      中鎮好彩頭汽車旅館，當時因伊沒有給被告足夠的錢，二
      次加起來，還欠被告二萬四千元，自97年9月2日下午7時
      39 分許至同年月4日下午7時53分許之六通電話之通話，
      是伊與被告談論欠被告二萬四千元毒品的錢之事等情（第
      4238 號偵卷第33頁），佐以卷附被告持用0000000000號
      與證人戊○○持用0000000000號之通訊監察譯文中，被告
      與戊○○對話內容（第4238號偵卷第30頁）觀之，分別提
      及「A：我以為你不要了。B：不可能，跟你說要了，現在
      呢？A我到了」、「A：二萬七。B：怎麼是二萬七，最後
      是不是五。A：對啦，我有寫在簿子裡。B：最後剩2嘛，
      再來是12，共17嘛，後來又再...。A：壽兄那裡？B：壽
      兄那裡就是包含在17裡，我就拿一個12給你，就剩5嘛。A
      ：怎麼是17給我，那些就要二萬多，那些都是一錢一錢的
      。B：哪是一個一個的？A：我記得很清楚是二萬七。B：
      我記得是24500。」、「A：二萬七對啦。B：我想... 算
      中間就是2450。...。A：重點是要跟我處理，24或27都沒
      關係。B：晚上順便把車子開過來。A：好啦，就算25 好
      了。」等語，參以證人戊○○於本院審理時證述伊有於上
      開時地向被告購買二次各一錢的毒品等語（本院卷第266
      背面），證人戊○○前揭證詞應與事實相符，堪可採信。
      據此，足認被告有於如附表一編號1、編號2所示時、地，
      販賣如附表二編號1、2所示第一級毒品海洛因予戊○○。
    2.至證人戊○○於本院陳稱：上開時地，伊向被告購買一錢
      的毒品是甲基安非他命，並非海洛因，伊於警詢及偵訊中
      將甲基安非他命說成海洛因，都是口誤，因伊執行毒品案
      件，所以馬上脫口而出，且伊被借提出來，有點緊張，毒
      品效力已退，精神不清楚云云，然查，證人於98年3月17
      日入監，至同年4月10日才製作警詢筆錄及偵訊筆錄，為
      證人戊○○自承在卷，前後已間隔24日之久，另其於警詢
      時自行供出向被告購買海洛因（第4238號偵卷第11至14頁
      ），而非甲基安非他命之情，又經本院審理中當場勘驗警
      詢筆錄光碟結果，證人戊○○於警詢中供述其最後一次施
      用第一級毒品海洛因係在入監前十幾天，且施用次數甚少
      ，也在醫院有服用美沙酮戒毒，此外證人於警詢過程神態
      正常，智慮清晰，均能針對問題清楚回答，更能記憶其入
      監前使用之行動電話號碼，依上各情可知其並無於警詢或
      偵訊時，有因毒癮發作而影響其作答或發生口誤之情形，
      有本院勘驗筆錄在卷可考（本院卷第227頁）。據此，證
      人戊○○前揭陳詞，無非受被告在場之壓力而出於虛偽不
      實之證詞或選擇性之陳述，抑或事後串證而故為迴護被告
      之陳詞，不足採信。
  (二)販賣毒品予癸○○部分：
    1.證人癸○○於98年2月19日偵訊時具結證稱：檢察官提示
      伊於98年2月19日警詢中所述「伊以持用0000000000號行
      動電話與「李仔」（即被告）持用0000000000號聯絡購買
      毒品數量及交易地點，再由被告將一定數量毒品送到指定
      地點為交易，97年8月21日19時52分許之通話內容中，「
      女生」及「一張」係指伊向被告購買一千元的海洛因，交
      易地點在田中鎮鎮○路釣蝦場外旁邊停車場，被告開一部
      黑色休旅車到該處將海洛因交給伊，伊將錢直接交給被告
      。同年8月28日14時40分至同年9月2日17時35分許期間，
      也是伊與被告通話內容，第一至五通沒有交易毒品，第五
      至七通係伊向被告購買半錢數量之安非他命，交易金額為
      五千元，該次交易時間在97年9月2日18時許，被告該數量
      的安非他命拿到伊住處交易（第2723號偵卷第63-66頁）
      」之內容，經伊自由陳述且均實在。伊認識被告，被告叫
      「李仔」，中間一段時間沒有聯絡被告，直到去年7、8月
      間才開始與被告聯絡，伊的行動電話門號0000000000、
      0000000000號係伊使用的電話。伊於97年8月21日晚上7
      時多，向被告購買一千元數量之海洛因，交易地點在田中
      鎮鎮○路釣蝦場。另於97年8月31日晚上8時多，伊持用
      0000000000號電話與被告聯絡購買五千元數量之安非他命
      ，被告開黑色休旅車到上址處與伊交易。再於97年9月2日
      （偵查筆錄誤載為9月1日）下午5時多，以0000000000號
      電話聯絡被告，洽購五千元數量之安非他命，被告於當日
      下午6時許，將該數量毒品拿到伊上址住處賣給伊，伊將
      五千元當場交給被告等語（第2723號偵卷第75-76頁）。
      比對卷附0000000000號與0000000000號通訊監察譯文中被
      告與癸○○對話內容（第2723號偵卷第17-18頁）相互以
      觀，證人癸○○前揭證詞較與事實相符，應可採信。據此
      ，足認被告應有於如附表一編號3及如附表二編號9、編號
      10 所示時、地，販售如附表一編號3及如附表二編號9、
      編號10所示第一級毒品海洛因及第二級毒品甲基安非他命
      予癸○○無訛。至癸○○於如附表二編號9所示向被告購
      買甲基非他命之五千元，癸○○尚未將該五千元償還被告
      ，被告事後也未向伊討錢等情，業據證人癸○○於本院審
      理中證述在卷（本院卷第213頁），是認如附表二編號9所
      示部分，應認被告尚未取得販賣如附表二編號9所示毒品
      之所得五千元。
    2.至癸○○於本院審理中證述：伊拿一千元與被告合資去購
      買海洛因一次，與檢察官面前說於8月21日向被告購買第
      一級毒品海洛因是同一次；被告買到海洛因後，再分配該
      毒品並施用；伊也曾與被告合資去買甲基安非他命一次；
      被告尚曾拿毒品給伊，伊沒有給被告錢；伊僅與被告合資
      購買毒品一次云云（本院卷第212-213頁），顯與其於前
      揭偵訊證述內容互異，亦核與癸○○於本院審理中證述：
      （問：對於在檢察官偵訊時證述你於97年8月21日、30 日
      、9月2日分別向被告購買毒品之供述，是否實在，並提示
      第2723號偵卷第75頁？）因為時間已經很久，已經記不清
      楚，伊在檢察官面前所述係實在乙節，前後矛盾，且證人
      癸○○雖與被告間為朋友，但其需求海洛因、甲基安非他
      命各僅一千元之微少數量，況被告尚有金錢可借貸他人，
      業據被告於本院自承在卷，被告何需大費周章允諾癸○○
      各合資一千元，再由被告向毒品上游購買海洛因、甲基安
      非他命後，再將秤重、包裝及交給癸○○之必要。是以證
      人癸○○前揭於本院之證詞，顯為虛偽證述，不足採信。
  (三)販賣毒品予己○○部分：
    1.查證人己○○於偵查中結證：伊於98年2月24日於警詢中
      所述「97年8月28日下午8時33分許，0000000000號與0000
      000000號之通訊譯文係伊與被告之通話內容，伊向被告表
      示被告的毒品品質不好。97年8月29日下午8時40分許，上
      開行動電話的通訊譯文係被告向伊催討伊向被告購買毒品
      的錢。97年8月29日下午8時42分許之通訊譯文係伊與被告
      談論毒品之事，被告問伊購買的毒品是否已施用，如未施
      用，要伊將毒品還給被告，如已施用，要伊將錢拿給被告
      。97年8月29日下午8時47分許之通訊譯文，係伊向被告購
      買毒品，欠被告一萬元，伊向被告說伊身上有二千元先給
      被告，晚些再拿二、三千元給被告。97年8月29日下午9時
      18分許之通訊譯文係指伊身上有一千元，晚些才有辦法湊
      二、三千元給被告（第2723號偵卷第21-24頁）」等情，
      經伊自由陳述且實在。伊於97年8月28日白天，向被告購
      買各二、三千元海洛因及安非他命，被告開黑色休旅車到
      田中鎮某路旁與伊交易。97年8月28日晚上與被告通話後
      ，再與被告購買各五千元的海洛因及安非他命，因伊身上
      沒現金，就欠被告一萬元。97年8月29日晚上與被告通話
      後，伊有拿二、三千元給被告，伊向被告購買毒品的錢，
      已還給被告，沒有欠被告錢等情（第2723號偵卷第87-89
      頁）；復於本院審理中證述：「（是否有向被告買過第二
      級毒品甲基安非他命？）有。（是否有支付購買毒品的款
      項給被告？）有，我拿給他五千元。（你之前於警詢、偵
      訊所言是否實在？）實在。（你曾說在八月二十八日、八
      月二十九日向被告購買第一級毒品海洛因、第二級毒品甲
      基安非他命，是否實在？）我只有購買第二級毒品甲基安
      非他命。（你在電話中說你在外面被打槍，係何意思？）
      因為第二級毒品甲基安非他命沒有藥效。（你在檢察官前
      供述你於八月二十九日那次向被告購買第一級毒品海洛因
      、第二級毒品甲基安非他命一共壹萬元，分別係五千元，
      是否實在？）只有第二級毒品甲基安非他命而已。（那你
      向被告購買多少第二級毒品甲基安非他命？）五千元。（
      你另外欠被告的五千元的原因為何？）也是買第二級毒品
      甲基安非他命的錢。（所以你向被告購買壹萬元的第二級
      毒品甲基安非他命？）是的。（你向被告買二次第二級毒
      品甲基安非他命？）是的。（一開始我問你，你說買五千
      元，為何檢察官問你，你又稱買壹萬元？）是買二次，各
      五千元，我還有欠他一次五千元。（被告是否有因而向你
      要過這五千元？）有。（本院提示第2723號偵卷第88頁，
      你在偵查中具結證稱在九十七年八月二十八日晚上八點多
      ，與被告通話後在彰化縣田中鎮○○街上與被告購買第一
      級毒品海洛因、第二級毒品甲基安非他命各五千元，因為
      當時沒有現金，所以欠他壹萬元。對上述證詞有何意見？
      ）我當時所言是實在的。那次交易本來是要拿第一級毒品
      海洛因及第二級毒品甲基安非他命共壹萬元給我，因為他
      沒有第一級毒品海洛因，先拿五千元第二級毒品甲基安非
      他命給我，隔天再拿五千元第二級毒品甲基安非他命給我
      。壹萬元都是第二級毒品甲基安非他命。我是一次要買壹
      萬元第二級毒品甲基安非他命，被告分兩次各五千元拿給
      我。至於係打電話後多久後被告拿給我毒品，我已經忘記
      了。（你在偵查中又證稱向被告購買毒品所積欠的錢，在
      入監服刑前已經還清，是否實在？）均已還清。」等語（
      本院卷第214-216頁），比對卷附0000000000號與0000000
      000號通訊監察譯文中被告與己○○對話內容（第2723號
      偵卷第27頁）相互以觀，證人己○○前揭證詞核與事實相
      符，應可採信。據此，足認被告應有於97年8月28日白天
      某時，在彰化縣田中鎮○○道路旁，同時販售各二千元數
      量之第一級毒品海洛（如附表一編號4）、第二級毒品甲
      基安非他命（如附表二編號11）予己○○；另於同日20時
      33分通話後某時，在田中鎮○○道路旁，販售一萬元數量
      之第二級毒品甲基安非他命予己○○（如附表二編號12
      ）。
    2.至於如附表一編號4及如附表二編號11所示被告販售金額
      部分，因證人己○○於前揭證述時伊購買上開毒品各二、
      三千元，並未確定伊購買上述毒品三千元，故此金額部分
      ，應為被告有利之認定，即被告販售前揭第一、二級毒品
      各二千元予己○○，附此敘明。
  (四)販售毒品予丁○○部分：
    查證人丁○○於偵查中具結證述：伊於98年2月26日於警詢
    中所述「伊持用所有0000000000號及持用友人所有00000000
    00號行動電話與綽號「小李」即被告使用0000000000號行動
    電話聯絡購買毒品，海洛因代號「軟仔」、甲基安非他命代
    號「硬仔」。伊向被告買海洛因一包六千元一次，在田中鎮
    黃昏市場附近交易；另向被告買四千元甲基安非他命四千元
    ，都有交易成功。97年9月2日下午10時33分許之通訊譯文係
    伊與被告之通話內容，是伊聯絡被告買海洛因六千元，要還
    被告錢，再向被告買安非他命，被告說伊沒有信用，不要賣
    伊。硬的」、「粗的」、「糖仔」均係指甲基安非他命」之
    內容，經伊自由陳述且均實在。伊於97年9月1日晚上8時多
    ，以0000000000電話與被告聯絡購買六千元之第一級毒品海
    洛因一包，隨後雙方約在田中鎮棒球場對面之黃昏市場交易
    完成，當時被告開深色小客車過來；同年月2日晚上10時多
    ，伊以000000000 0號電話與被告聯絡後1、2日某時，在同
    一地點，向被告購買四千元的甲基安非他命一包，一手交錢
    ，一手交貨。同年月2日晚上10時多通話後，隔日將9月1日
    購買海洛因的錢六千元還給被告，當時想再買甲基安非他命
    ，但被告不願意賣伊。電話中談到「硬的」、「粗的」、「
    糖仔」均係指甲基安非他命之意等情（第2723號第14-15頁
    ）；復於本院證稱：「（你本身是否有施用第一級毒品海洛
    因？）有。（是否有向被告買過第一級毒品海洛因？）有。
    只有一次，第一級毒品海洛因地點係在田中鎮○○路墳墓旁
    邊。（是否有向被告買過第二級毒品甲基安非他命？）有，
    一次，交易地點在彰化縣田中鎮棒球場對面黃昏市場附近。
    （與被告買第一級毒品海洛因時，你是如何對他講？）我向
    他說我要買第一級毒品海洛因。（那次買多少？是否有付錢
    ？）我是經由朋友介紹，我欠他六千元，事後已經還清。（
    你的意思是朋友介紹你向被告買六千元，事後並還被告六千
    元？）是的。（你購買第二級毒品甲基安非他命的金額為何
    ？是否有支付？）買四千元，並已經付清。（你先向被告買
    第一級毒品海洛因或先向他買第二級毒品甲基安非他命？）
    忘記了。警方有給我譯文聽。（你購買第二級毒品甲基安非
    他命的錢是否當場支付？）他在車上，在駕駛座有一個人，
    旁邊還有一個人，我在現場交付被告購買第二級毒品甲基安
    非他命毒品的錢。（你在檢察官前說你於九月一日在彰化縣
    田中鎮棒球場對面黃昏市場附近交易，現在稱在田中鎮墳墓
    旁交易，到底何者為真？）我事後回想，應該是在田中鎮○○路墳墓旁邊交易第一級毒品海洛因，而在彰化縣田中鎮棒
    球場對面黃昏市場附近交易第二級毒品甲基安非他命。（被
    告交給你的第一級毒品海洛因如何包裝？）第一級毒品海洛
    因係壹包粉狀。」等語（本院卷第217背面-218頁），證人
    丁○○先後證述一致，核與前開門號之通訊監察譯文相符（
    第2723號第10頁、第101頁），應可採信。依此足認被告應
    有於97年9月1日20時52分後某時，在彰化縣田中鎮○○路某
    墳墓之路旁，販售六千元數量之第一級毒品海洛（如附表一
    編號6），及於同年月2日22時33分後某時，在彰化縣田中鎮
    棒球場對面黃昏市場附近，販售四千元第二級毒品甲基安非
    他命（如附表二編號13）予丁○○至明。
  (五)販售毒品予庚○○部分：
    查證人庚○○於偵訊時證陳：伊於98年2月27日於警詢中所
    述「伊持用0000000000號行動電話與「李仔」即被告使用
    0000000000號行動電話聯絡購買毒品，只說約定要交易毒品
    之地點，暗語說需不需要，伊與被告約在溪州鄉大庄村堤防
    旁交易五千元至七千元不等，都是「李仔」與伊交易，一手
    交錢，一手交貨。只向被告買安非他命。97年8月28日下午
    2時4分許之通訊監察譯文係被告打電話給伊，問伊是否購買
    安非他命，之後約在溪州鄉堤防邊。97年8月29日下午8時55
    分許之通訊監察譯文係伊與被告聯絡購買安非他命之通話，
    伊向被告購買毒品三次，均在97年8月底，約在上址處」之
    內容實在，於97年8月28日下午2時多，與被告通連電話後，
    同日約3時許，在溪州鄉大庄村堤防邊，向被告購買五千元
    一包之安非他命。伊共向被告購買三次安非他命。第一次在
    同年月28日前約7日，向被告購買五千元之安非他命，在社
    頭鄉○路段○路旁交易，當時伊拿三千元給被告，欠被告二
    千元。於同年月29日下午，被告打電話向伊催討七千元，因
    前一日（28日）買安非他命五千元沒有給被告，討錢後，當
    日晚上在溪州鄉大庄村堤防邊，再向被告購買五千元安非他
    命，共欠被告該毒品錢一萬二千元。在伊入監前，被告到伊
    家討債，之後伊打電話給被告，向被告表示該還的錢伊會還
    給被告乙情；復於本院具結證述：「（之前在警詢、偵訊中
    供述是否實在？）實在。（之前在檢察官前證述你分別於八
    月二十八日前七天、二十八日、二十九日等日期各向被告購
    買第二級毒品甲基安非他命五千元？提示2723號偵查卷117
    頁）我當時是照實陳述。（你剛剛說沒有向被告買過第一級
    毒品海洛因，只有一次被告詢問你是否有施用第二級毒品甲
    基安非他命，而你偵查中說有交易三次，到底何者為真？）
    被告打電話給我的那次，我沒有與被告交易，我回答檢察官
    的是被告打電話給我之前的交易情形。（你所用的第二級毒
    品甲基安非他命，包含該通電話之前的取得情形，係向何人
    取得？）我只有向被告取得第二級毒品甲基安非他命。（你
    在打電話之前向被告買過幾次？）二、三次。（你的意思是
    向被告買過第二級毒品甲基安非他命二、三次，金額分別係
    多少錢？）我忘記了，偵查中所述應該係正確。（後來欠被
    告的錢是否有還？）沒有。」等語（本院卷219-221頁），
    證人庚○○先後證述內容大致吻合，佐以前開門號之通訊監
    察譯文相互比對（第2723號第10頁、第101頁），應認證人
    庚○○前揭於偵訊時之證詞內容詳明可採。依此被告於98年
    8月21日某時（如附表二編號1）、同年月28日約15時（如附
    表二編號2）、同年月29日晚上某時（如附表二編號3），在
    彰化縣社頭鄉○路段○路旁、彰化縣溪州鄉大庄村堤防旁等
    地，分別販售五千元數量之甲基安非他命予庚○○，應可認
    定。
  (六)販售毒品予廖釗鋒部分：
    查證人廖釗鋒於偵訊時證陳：伊於98年3月3日於警詢中所述
    「伊持用0000000000號行動電話與被告使用0000000000號行
    動電話聯絡購買毒品安非他命，都是一手交錢一手交貨，97
    年8月29日23時57分許之通訊監察譯文，係伊與被告之對話
    ，是向被告購買二張五百元的安非他命，被告將等值的一小
    包安非他命拿到北斗鎮我家電子遊戲場內交給伊，伊再拿二
    張五百元紙鈔給被告；同年9月3日5時54分許及5時57分許之
    通訊監察譯文，係指伊要向被告購買一千元的安非他命，「
    四分之一」代表一千元，「女工」代表要向被告購買海洛因
    ，該次只有向被告購買一千元的安非他命，海洛因沒有交易
    完成，當時光線充足，可確認係被告」之內容實在，97年8
    月29日23時57分許通話後，被告有拿安非他命來賣給伊，被
    告到（隔日）早上七時許伊快下班時，才拿一千元安非他命
    到伊上班的地點即我家便利商店附設電子遊戲場來賣伊，伊
    當場將二張五百元紙鈔交給被告；同年9月3日5時54分許及5
    時57分許，與被告通話後約三、四十分鐘許，被告拿一千元
    數量之安非他命到上開伊前述上班地點來賣伊。電話中有提
    到「女工」代表海洛因，但該次沒有跟伊買海洛因，而是安
    非他命。伊沒有與被告合資購買毒品」等情，佐以前開門號
    之通訊監察譯文相互比對（第2723號第第132頁），應認證
    人庚○○於前揭證詞內容可採。足認被告有於如附表二編號
    4、5所示時、地，販售如附表二編號4、5所示第二級毒品甲
    基安非他命予廖釗鋒。
  2.至於證人廖釗鋒於本院證述：伊與被告各出資一千元合資買
    安非他命，購買毒品的量與其他地方購買的量差不多，伊於
    警詢及偵訊時也是這樣講，被告沒有賣毒品給伊，電話中提
    到合資購買毒品僅有那一次云云，顯與其於前揭偵訊證述內
    容大異其趣，亦核與其於審理中證述情節，前後矛盾，且證
    人廖釗鋒自承其與被告不熟，取得的量與他處取得的量差不
    多，其所需該毒品數量僅有一千元之微量而已，況被告尚有
    金錢可借貸他人，業據被告於本院自承在卷。據此，被告何
    需大費周章與廖釗鋒各合資一千元向毒品上游購買安非他命
    後，再將其中一半交給廖釗鋒之必要。是以證人廖釗鋒顯於
    本院為虛偽證述，不足採信。
  (七)販售毒品予丙○○部分：
    1.證人丙○○於98年2月19日偵訊中具結證稱：檢察官提示
      伊於於98年2月19日警詢中所述「伊都是以伊持用的00000
      00000號行動電話與被告持用0000000000號聯絡購買毒品
      事宜，安非他命以「查埔工（閩南語）」作為暗語，每次
      購買約1千元至3千元不等數量，均約在田中鎮○○路租屋
      處門口交易，由被告與伊交易，一手交錢一手交毒品，伊
      約97年7、8月間，開始向被告購買，97年8月24日下午5時
      31分許至同年9月1日上午2時27分許之期間，通訊監察內
      容均係伊與被告間之通話。第通於97年8月24日下午5時
      31分的通話，係伊於當日下午2時許，在上址租屋處，向
      被告購買3千元之安非他命，由被告親自與伊交易，因買
      到品質不好的安非他命，伊打電話向被告質問，但該次由
      伊通話前，是由伊前妻甲○○與被告的對話。第通於97
      年8月31日下9時47分許之通話，被告問伊要不要安非他命
      ，伊回答沒有，該次沒有交易。第通之97年9月1日凌晨
      0時44分許之通話，係伊要向被告買一千元之數量的安非
      他命，伊朋友要買五百元數量的安非他命」（第2723 號
      偵卷第42-45頁）」之內容，係經伊自由陳述且均實在。
      伊綽號叫「風仔」，認識被告好幾年，行動電話門號0000
      000000號係伊購買持用的，伊於97年10月9日被警方緝獲
      入監執行，於去年9月1日凌晨1時多（檢察官依通訊譯文
      誤載時間「9月1日上午12時多」為訊問事項），與被告通
      話後，在伊位於彰化縣田中鎮○○路○段505巷30號租屋處
      ，向被告購買一千元數量之安非他命，被告當時開一輛白
      色自小客車等語（第2723號偵卷第70-71頁）；復於本院
      審理中證稱：（在偵訊時證述八月二十四日、九月一日、
      二十三日分別向被告購買第二級毒品甲基安非他命，是否
      係買賣關係？）是買賣關係。（是否因而拿錢給被告？）
      有。（除這三次，被告是否還有交付第二級毒品甲基安非
      他命給你？）是的。（你剛剛所述調貨係指別的時候？）
      是的。（被告到底交給你幾次第二級毒品甲基安非他命？
      ）忘記了。（是否有超過三次？）有。（你的意思是否係
      有時賣給你毒品，賺你的錢，有時幫你調貨，而沒有賺你
      的錢？）是的。（你如何分辨被告有沒有賺你的錢？）因
      為有時被告幫我調毒品時，我有跟他一起去。（被告賣你
      與幫你調毒品的單價是否一樣？）不一樣。」等語（本院
      卷第222背面-223頁），佐以被告持用0000000000號行動
      電話與丙○○、甲○○共同持用之0000000000號行動電話
      於97年8月24日下午5時31分許至同年9月1日上午2時27分
      許之期間通訊監察內容如下：（8月24日下午5時31分許
      ）「A：怎樣啦！B：你拿取的不就是昨天那種臭的？A：
      啥臭的。B：你剛剛拿給我們「風仔」要試的那種啊。A：
      不是啦。B：現在用下去就臭臭的啊。A：不同的啦。B（
      換男的接聽）A：不同啦。...。那包新的啦，絕對不同的
      啦，不是愛睏的。B：嗯。」、（8月29日下午8時56分
      許）「A錢呢？B：等一下。A：什麼等一下，我等一下午
      了。B：我就都在醫院。A：錢收到了嗎？B：有啦，我在
      拿給你。A：幾點。B：等一下。A我過去拿啦，你在哪？B
      ：員生醫院。A：我到那裡再打給你。」、（8月31日下
      9時47分許）「A：你那邊都沒有人要叫「查某」。B：沒
      有。A：你的部分呢。要晚一點。A：你那邊還有公的可以
      叫嗎？「查埔的」啦。B：就等一下啦。A：不是啦，你那
      邊還可以「派工」嗎？「查埔工」啊？B：沒有了，你那
      邊還有嗎？A：有啊。B：好啦，我等一下跟你聯絡。」、
      （8月31日下午10時31分許）「A：喂。B：我要過去找
      你，你在那裡。A：社頭，快點啦。B：好。」、（8月
      31日下午10時35分許）「A：你到了嗎？B：對。A：我馬
      上過去。」、（9月1日凌晨0時44分許[譯文誤載上午12
      時44分]）「A：你數目呢？B：你到了嗎？A：我馬上過去
      。B：過來再說。A：不是啦，... 我確定一下，夠嗎？就
      一位朋友他要切斷一半。B：有啦，過來再說。A：好啦。
      」、（9月1日1時10分許）「A：我在樓下。B：好。」
      等情（第2723號偵卷第46頁）相互以觀，證人丙○○前揭
      證詞較與事實相符，自可採信。足認被告有於如附表二編
      號6、7所示時、地，販賣如附表二編號6、7所示第二級甲
      基安非他命予丙○○自明。
    2.證人丙○○於本院審理中證稱：伊97年9月23日曾向被告
      購買第二級毒品甲基安非他命，錢已付給被告等語（本院
      卷第222背面-223頁）。徵以丙○○持用之0000000 000號
      行動電話於97年9月23日12時9分、同日12時21分許、同日
      12時26分許，與被告持用0000000000號行動電話之通訊監
      察內容各為「A（丙○○）：人家要1個啦！B（被告）：
      好啊！現金嗎？A：對呀！」、「B：你是要一千的還是怎
      樣？A：對呀！一千啊！B：喔，好啊！」、「B：外面。A
      ：我知道啦」，有上開期日之通訊監察譯文在卷可考（97
      年他字第1493號偵卷第17頁通訊監察譯文），且甲○○即
      丙○○之前妻曾看過丙○○向被告購買甲基安非他命乙節
      ，業據證人甲○○於偵訊及本院審理中證述明確（第317
      號偵卷第37-38 頁、本院卷第224頁背面）。堪認被告確
      有如附表二編號8所示時、地，販售如附表二編號8所示之
      第一級毒品甲基安非他命予丙○○。
  (八) 本案雖未扣得被告販賣予如附表一及附表二所示購毒者之
     海洛因、甲基安非他命，而未能精準計算出被告分別販入
     與販出海洛因、甲基安非他命之差價（即營利賺取之淨額
     ）。然查，參諸我國查緝販賣毒品海洛因、甲基安非他命
     執法甚嚴，對於販賣第一、二級毒品之海洛因、甲基安非
     他命者尤科以重度刑責。又販賣海洛因、甲基安非他命既
     係違法行為，當非可公然為之，亦無公定價格，且容易分
     裝並增減份量，而每次買賣之價量，可能隨時依雙方關係
     深淺、資力、需求量及對行情之認知、來源是否充裕、查
     緝是否嚴謹、購買者被查獲時供述購買對像之可能風險之
     評估等情形，而異其標準，非可一概而論；販賣之利得，
     除被告坦承犯行或價量俱臻明確外，委難察得實情，販賣
     之人從價差或量差中牟利之方式雖異，其意圖營利之販賣
     行為則同一。是以因海洛因、甲基安非他命量微價高，取
     得不易，販賣者率有暴利可圖，苟非意圖販賣營利，一般
     人焉有可能甘冒重度刑責而提供海洛因、甲基安非他命予
     他人。且證人如附表一及附表二所示購毒者戊○○等人亦
     不知被告販入海洛因、甲基安非他命之成本如何，致無法
     查得販賣之實際利得若干。惟被告分別與如附表一及附表
     二所示購毒者戊○○等人，並無特別之親屬情誼，且證人
     癸○○、廖釗鋒、丙○○等人均證述其等分別向被告購買
     海洛因時，當場交付金錢，及證人戊○○、己○○、丁○○、庚○○嗣後償還金錢，均屬有償之行為，且係在如附
     表一及附表二所示之地點進行交易，被告於行為時係30餘
     歲之成年人，對於販賣毒品之重刑實知之甚詳，如無相當
     利潤可圖，豈有甘冒遭受重刑之風險，而將海洛因、甲基
     安非他命不斷無償轉讓他人之理？是倘被告非有厚利可圖
     ，自無平白費時、費力特意於如附表一及附表二所示之地
     點前往交付毒品海洛因、甲基安非他命與對方之理，被告
     販賣毒品海洛因、甲基安非他命予如附表一及附表二所示
     之人，其主觀上顯係基於營利之販賣意圖而為毒品之提供
     行為，洵堪認定。
  (九)此外，復有扣案之海洛因7小包（編號1至編號6、編號8），
    經送請法務部調查局鑑定結果，編號1至編號6部分均含第一
    級毒品海洛因成分，共淨重7.93公克（空包裝重2.06公克）
    ，編號8部分含第一級毒品海洛因成分0.43公克（空包裝重
    0.32公克），合計總重8.36公克，有該局97年10月23日調科
    壹字第0972303979 0號濫用藥物實驗室鑑定書一紙在卷可參
    （第8300號偵卷第32頁、第66頁）及扣案之第二級毒品甲基
    安非他命一包（毛重2.1公克、淨重1.9公克）可證。另有00
    00000000號、00000000 00號之97年聲監字381號（第317 號
    偵卷第3）、97年聲監字第377號（第2723號偵卷第4-6頁）
    等通訊監察書及電話附表頁、前揭通訊監察通話光碟與譯文
    、彰化縣警察局田中分局扣押筆錄、扣押物品收據及目錄表
    、自願受搜索書（第8300號偵卷第16-29頁）、查獲扣押物
    品之現場照片（第8300號偵卷第40-44頁）等件可資佐證。
  (十)綜上事證，被告（綽號李仔、阿力、小李）販賣如附表一所
    示第一級毒品海洛因及如附表二所示第二級毒品甲基安非他
    命予如附表一及附表二所示之購毒者之犯行，堪予認定。是
    被告前揭辯解之詞，顯係事後脫罪卸責之詞，不足採信。
三、關於比較新舊法：
  (一)按行為後法律有變更者，適用行為時之法律，但行為後之法
    律有利於行為人者，適用最有利於行為人之法律，現行刑法
    第2條第1項訂有明文。又依最高法院95年5月23日刑事庭第8
    次會議決議，關於法律變更之比較適用原則，於比較時應就
    罪刑有關之共犯、未遂犯、想像競合犯、牽連犯、連續犯、
    結合犯，以及累犯加重、自首減輕暨其他法定加減原因（如
    身份加減）與加減比例等一切情形，本於統一性及整體性原
    則，綜其全部罪刑之結果而為比較。本件被告行為後，毒品
    危害防制條例第4條、第17條業已修正，並於98年5月20日公
    佈，同年月22日施行（按法規之制定與法規之修正，如有特
    定生效日之必要者，依中央法規標準法第14條或第20條第2
    項準用第14條之規定，應分別特定其施行日期。法規制定或
    前次修正基於特殊因素所特定之施行日期，並不適用於日後
    修正或再次修正之條文。又法律之制定或修正，若未明定施
    行日期者，中央法規標準法雖未規定應自何時生效，然法律
    既經制定或修正並經總統公佈，自應依一般原則，自公佈日
    起算至第3日發生效力。至於92年7月9日修正公佈之毒品危
    害防制條例第36條規定：「本條例自公佈後6個月施行。」
    其立法理由係謂：「 (一)依修正草案第2條第3項規定，法
    務部需會同衛生署成立審議委員會每3個月定期檢討調整毒
    品之分級及品項，而本次新增第四級毒品，有需要在新法施
    行前先經該審議會檢討後再調整公佈，爰預留6個月緩衝期
    ，以利處理。(二)依本條例新修正之規定，有必要再訂定相
    關子法及修正相關法規，以配合本條例之施行，故亦有需要
    預留適當緩衝期，以利訂頒相關子法及相關法規之配合修正
    。」故該條規定，顯係因應該次修正之需，始預留適當之緩
    衝期。與本次之修正並未定有施行日期之特別規定，且亦未
    明示係基於何特殊因素而修正，自並不能適用92年7月9日修
    正公佈之毒品危害防制條例第36條自公佈後6個月施行之規
    定）。是被告犯後法律已有變更，修正前毒品危害防制條例
    第4條第1項、第2項分別規定為：「製造、運輸、販賣第一
    級毒品者，處死刑或無期徒刑；處無期徒刑者，得併科新臺
    幣一千萬元以下罰金。」、「製造、運輸、販賣第二級毒品
    者，處無期徒刑或7年以上有期徒刑，得併科新臺幣7百萬元
    以下罰金。」，修正後毒品危害防制條例第4條第1項、第2
    項則各規定「製造、運輸、販賣第一級毒品者，處死刑或無
    期徒刑；處無期徒刑者，得併科新臺幣二千萬元以下罰金。
    」「製造、運輸、販賣第二級毒品者，處無期徒刑或7年以
    上有期徒刑，得併科新臺幣1千萬元以下罰金。」，是以修
    正前之有關罰金刑之規定有利於行為人；另修正前毒品危害
    防制條例第17條之規定為：「犯第4條第1項至第4項、第5條
    第1項至第4項前段、第6條第1項至第4項、第7條第1項至第4
    項、第8條第1項至第4項、第10條或第11條第1項、第2項之
    罪，供出毒品來源，因而破獲者，得減輕其刑。」修正後毒
    品危害防制條例第17條則規定：「犯第4條至第8條、第10條
    獲第11條之罪，供出毒品來源，因而查獲其他正犯或共犯者
    ，減輕或免除其刑。犯第4條至第8條之罪於偵查及審判中均
    自白者，減輕其刑。」而死刑減輕者，為無期徒刑，無期徒
    刑減輕者，為20年以下15年以上有期徒刑。罰金減輕者，減
    輕其刑至2分之1，刑法第64條8第2項、第65條第2項、第66
    條前段分別定有明文。是此減刑規定又以修正後有利於行為
    人。
  (二)然本件被告於偵查及審理中均未自白犯行，亦未供出毒品來
    源，自無修正後毒品危害防制條例第17條減刑規定之適用，
    是依刑法第2條第1項之規定及前揭最高法院決議綜其全部罪
    刑新舊法比較之結果，修正後之法律規定並無較修正前有利
    於被告，仍應適用被告行為時即修正前毒品危害防制條例第
    4條第1項、第2項規定處斷。
四論罪科刑：
  (一)按海洛因及甲基安非他命各係毒品危害防制條例第二條第一
    項、第二項所定之第一級毒品、第二級毒品，被告基於營利
    之目的，分別販賣第一級毒品海洛因、第二級毒品甲基安非
    他命，給如附表一所示證人戊○○等多人及如附表二所示證
    人庚○○等多人，核被告前揭所為，如附表一所示部分均係
    犯修正前毒品危害防制條例第4條第1項販賣第一級毒品罪；
    如附表二所示部分均係犯修正前同條例第4條第2項販賣第二
    級毒品罪。被告為供販賣而持有上開毒品之低度行為，應為
    販賣之高度行為所吸收，不另論罪。被告所犯如附表一編號
    4 及附表二編號11之二罪，為一行為同時觸犯不同構成要件
    之罪名，為想像競合犯，依刑法第55條之規定，從較重之販
    賣第一級毒品罪處斷。次按，刑法於九十四年二月二日修正
    公布，刪除第五十六條所定連續犯之規定，自九十五年七月
    一日施行。而基於概括犯意連續多次運輸毒品之行為，於刑
    法修正刪除連續犯規定之前，均依連續犯論以一罪。此次刑
    法第五十六條修正理由之說明謂：「對繼續犯同一罪名之罪
    者，均適用連續犯之規定論處，不無鼓勵犯罪之嫌，亦使國
    家刑罰權之行使發生不合理之現象。」「基於連續犯原為數
    罪之本質及刑罰公平原則之考量，爰刪除有關連續犯之規定
    」等語，即係將本應各自獨立評價之數罪，回歸本來就應賦
    予複數法律效果之原貌。而所謂集合犯是指立法者所制定之
    犯罪構成要件中，本就預定有數個同種類之行為將反覆實行
    之犯罪而言，將各自實現犯罪構成要件之多數行為，解釋為
    集合犯，而論以一罪。是以對於集合犯，必須從嚴解釋，以
    符合立法者之意向。觀諸毒品危害防制條例所定之運輸毒品
    罪之構成要件文義，實無從認定立法者本即預定該犯罪之本
    質，必有數個同種類行為而反覆實行之集合犯行，故運輸毒
    品罪，難認係集合犯。因此，就刑法修正施行後多次販賣毒
    品之犯行，採一罪一罰，始符合立法本旨。最高法院97年台
    上字第465號、96年台上字第6048號裁判意旨參照。被告意
    圖營利而販賣毒品之行為，為實現牟利之犯罪目的，依吾人
    之生活經驗，其犯罪之實行，固以反覆、繼續為常態，然其
    販賣時間前後有別，販賣地點遍及多處，販賣對象則非固定
    一人，此類異時、異地且異其對象之販賣毒品行為，依社會
    通念，殊難認以評價為一罪為適當，自不得認僅成立包括一
    罪，以合乎刑罰公平原則。公訴人認被告所犯販賣第一級毒
    品罪及第二級毒品罪，均應論以集合犯，容有未洽，自無足
    取。
  (二)次按刑法第59條之酌量減輕其刑，必於犯罪之情狀，在客觀
    上足以引起一般同情，認為即予宣告法定低度刑期，猶嫌過
    重者，始有其適用，且量刑輕重係屬事實審法院得依職權自
    由裁量之事項，茍已斟酌刑法第57條各款所列情狀而未逾法
    定刑度，即不得遽指為違法，最高法院92年度臺上字第3020
    號判決意旨參照。又毒品危害防制條例立法目的，無非防制
    毒品氾濫毒害國民身心健康，然關於販賣第1級毒品罪責部
    分，雖法定刑為死刑或無期徒刑，卻未區分販賣毒品之數量
    、目的及所造成之危害，果若均處以死刑或無期徒刑之重刑
    ，自非立法之初所欲達成之刑事政策目的與手段。另被告雖
    有五次販賣第一級毒品海洛因之行為，且依本院所認定之犯
    罪事實，其販賣毒品數量、各次犯罪所得僅如附表一所示之
    非大額現金財物，其惡性與犯罪情節較諸大量及長期販賣毒
    品之毒販有異，危害國人身體健康及社會安全較輕，如科予
    被告販賣第一級毒品罪之法定最低度刑即無期徒刑，將使被
    告人身自由遭受永久之剝奪，對其個人權益影響至鉅，與被
    告所犯情節相互權衡之下，恐有刑罰過苛之虞，非全無可同
    情憫恕之處，本院審酌前揭各情，就被告所犯如附表一所示
    販賣第一級毒品罪，均認應適用刑法第五十九條酌減其刑，
    參以被告犯後矢口否認犯行，狡詞卸責，毫無悔過之心，暨
    考量其犯罪動機、手段、目的、次數、智識程度及犯罪所得
    、所生危害等一切情狀，各量處如附表主文欄所示之宣告刑
    ，並合併定如主文所示其應執行刑。
五、沒收部分：
    (一)按查獲之第一、二級毒品，不問屬於犯人與否，均沒收銷
      燬之，毒品危害防制條例第18條第1項前段定有明文。查
      扣案如事實欄所示白色粉末七包（編號1至編號6，共淨重
      7.93公克；編號8，淨重0.43公克，合計8.36公克），經
      鑑定結果均含有海洛因成分，有前揭法務部調查局濫用藥
      物實驗室鑑定書在卷可憑，及另扣案之白色晶體為第二級
      毒品甲基安非他命一包（毛重2.1公克、淨重1.9公克），
      亦被告所不否認，堪認屬實。然被告於警詢及偵訊時均矢
      口否認上述扣案毒品為其所有云云（第8300號偵卷第4-6
      頁、第50頁），另於本院準備程序供述：扣案六包海洛因
      ，有三包係其所有，其餘是癸○○所有的云云（本院卷第
      46頁）；復於本院審理中供述：「第二級毒品甲基安非他
      命與手機都是我自己的。車上兩包第一級毒品海洛因係林
      天恩的。路上查獲的第一級毒品海洛因一部分係我自己的
      ，大約有一錢，其中有壹包不是第一級毒品海洛因，而是
      葡萄糖，是我的，用以添加第一級毒品海洛因。扣得的針
      筒不是我的，是林天恩的。鏟管不是我的，應該是癸○○
      的。吸食器是我的，用以施用第二級毒品甲基安非他命。
      」等語（本院卷第234頁），互核其前後供述之情，反覆
      不一，徵以上開扣案毒品查獲時，同車之證人林天恩、癸○○於警訊及偵訊時均否認扣案毒品中有為彼等所有之毒
      品，彼等只是單純搭乘被告駕駛的車輛乙節（第8300號偵
      卷第10-11頁、第13-14頁），依此，被告空言否認扣案毒
      品非其所有或部分為其所有云云，要難採信，再扣案第一
      級毒品海洛因七包均藏放被告駕駛其女友8M-5509號車輛
      上，因見警臨檢，被告即將其中六包（編號1至編號6）第
      一級毒品海洛因及槍枝丟棄在彰化縣二水鄉○○路○段283
      巷一弄103號北側一百公尺處，尚有第一級毒品海洛因一
      包（編號8，淨重0.43公克），因放在上開車輛內右後座
      椅墊下，被告未能來得及一併丟棄，而為警查獲後，隨即
      為警於上址北側一百公尺處再查獲遭被告丟棄前揭海洛因
      六包，況依卷附之門號0000000000號行動電話通訊監察譯
      文，顯示被告直至被查獲前，仍有交易毒品之記錄，與查
      獲時間相當接近，有前揭通訊監察譯文附卷可參，因此，
      足認扣案第一、二級毒品均為被告所有且供其販賣毒品所
      用之物甚明，另上開毒品之包裝袋因與上開扣案毒品業已
      無法析離，應將之同視為第一級、第二級毒品，從而不問
      屬於犯人與否，爰併依上開規定宣告沒收銷燬之。
    (二)至扣案如犯罪事實欄所示之手機七支、葡萄糖粉一包，雖
      為被告所有之物，業經被告自承在卷，及扣案之不明之白
      色粉末（淨重0.6公克）、注射針筒2支、削尖鏟管一支、
      吸食器一組、玻璃球等物，縱依同上理由，亦認為被告所
      有之物，然尚乏積極證據證明均係供被告販賣毒品所用之
      物，難認與被告之本案犯行有所關聯，爰不予沒收宣告之
      諭知，末此敘明。
    (三)按沒收為從刑之一種，應隨主刑宣告。次按毒品危害防制
      條例第19條第1項規定：犯第4條之罪者，其供犯罪所用或
      因犯罪所得之財物，均沒收之，如全部或一部不能沒收時
      ，追徵其價額或以其財產抵償之。但該條項並無如同條例
      第18條第1項所定「不問屬於犯人與否，沒收之」之明文
      ，自屬相對沒收主義之立法。是其應沒收之物，應以屬被
      告所有者為限。又該規定所稱「追徵其價額」者，係指所
      沒收之物為金錢以外之其他財物而無法沒收時，應追徵其
      價額，使其繳納與原物相當之價額。如所得財物為金錢而
      無法沒收時，始應「以其財產抵償之」（最高法院93年台
      上第2743號、95年度台上字第305號判決意旨參照）。又
      毒品危害防制條例第19條第1項規定，犯該條例第4條至第
      9 條、第12條、第13條或第14條第1項、第2項之罪者，其
      供犯罪所用或因犯罪所得之財物，均沒收之。係採義務沒
      收主義，且金錢為代替物，重在兌換價值，而不在原物，
      自難拘泥於沒收原物之理論，認沒收販賣毒品所得之金錢
      ，以當場查獲扣押者為限，苟能證明其為販賣毒品所得之
      金錢，均應予以沒收（參照最高法院92年度台上字第522
      7 號判決）。而犯罪所得之財物，不能與正常營利事業計
      算營利所得之情形相提並論，是所稱因犯罪所得之財物，
      乃指犯罪行為所直接取得而法律上無第三人得主張權利之
      一切財物而言，則上開規定所指販賣毒品所得之財物，依
      法諭知沒收時，舉凡販賣毒品所得之財物，不問其中何部
      分屬於成本，何部分屬於犯罪之利得，均應予以沒收，並
      非僅限於所賺取之差價部分，始符立法之本旨（最高法院
      98 年度臺上字第3081號判決參照）。是販賣毒品所得之
      金錢，無論已否扣案，如仍屬存在，即應依法沒收。經查
      ，被告販賣如附表一所示第一級毒品海洛因及如附表二所
      示第二級毒品甲基安非他命之各次所得，均詳如附表一及
      附表二所載，上開販賣毒品所得之金額雖未扣案，然無證
      據證明已不存在，且既為被告因犯罪所得之財物，仍應依
      毒品危害防制條例第19條第1項之規定併予諭知沒收，如
      全部或一部不能沒收時，依同條項之規定，應以其財產抵
      償之。
    (四)復按毒品危害防制條例第19條第1項規定，犯販賣毒品罪
      者，其供犯罪所用或因犯罪所得之財物，均沒收之，係採
      義務沒收主義。但此並無「不問屬於犯人與否沒收之」之
      特別規定，自應仍有刑法第38條第1項第3款、第3項前段
      之適用，即以屬於犯人所有者為限，始得沒收之（參照最
      高法院91年度台上字第2419號、94年度台上字第4265號判
      決）。經司法院函請全國各行動電話公司，查覆該公司行
      動電話SIM卡所有權歸屬，並彙整之結果，臺灣大哥大股
      份有限公司及泛亞電信股份有限公司（含原東信電訊股份
      有限公司）函覆略以：「SIM卡為使用介面，公司出租行
      動電話門號予消費者使用時，即附帶提供SIM卡為門號介
      面，消費者申辦門號並開通上線時，即將SIM卡所有權移
      轉予消費者」。威寶電信股份有限公司函覆略以：「不論
      後付型或預付型行動電話服務之USIM卡或SIM卡屬於電信
      服務使用者所有，而非屬電信公司所有」。遠傳電信股份
      有限公司及和信電訊股份有限公司均函覆認：「目前實務
      作法均認為實體SIM卡之所有權屬於客戶申請門號並取得
      SIM卡時，即已取得該卡之所有權」。中華電信股份有限
      公司函覆略稱：「本公司接受客戶租用行動電話門號，並
      交付SIM卡將該門號開通上線時，該SIM卡之所有權即歸屬
      客戶所有」。亞太電信股份有限公司略以：「目前實務作
      法均認為RUIM卡（行動電話用戶識別卡）之所有權於客戶
      申請行動電話門號並取得卡時，即已取得RUIM卡之所有權
      」，均認行動電話SIM卡所有權歸屬客戶所有等情，此有
      司法院97年5月6日院台廳刑一字第0970009760號函暨所附
      之各該電信公司函文可參，是以門號0000000000號行動電
      話之SIM卡應認為係屬客戶所有。查被告持用之門號00000
      00000號行動電話為被告所有，業據被告自承在卷（本院
      卷第46頁背面），且與如附表一、附表二所示之人聯絡販
      賣海洛因、甲基安非他命之事宜，足認門號0000000000號
      行動電話顯為被告所有且供其聯絡販賣毒品之物品，然該
      門號0000 000000號SIM卡不僅未扣案且已為被告遺失不在
      ，亦據被告於本院審理中陳明在卷（本院卷第234頁背面
      ），又無證據證明該門號SIM卡尚仍存在，為免日後執行
      困難，爰不另為沒收之諭知。
五、不另為無罪之諭知部分：如附表三所示部分
    經查，依證人己○○前揭於偵訊及本院審理中證述：該次交
    易，伊原是要向被告購買海洛因及甲基安非他命各五千元，
    共壹萬元，因被告沒有海洛因，當天先將五千元甲基安非他
    命交給伊，隔天再將五千元之甲基安非他命交給伊等情（第
    2723號偵卷第88頁、本院卷第216頁），是認被告辯稱：伊
    未販售此部分海洛因予己○○等語，自可採信。此外復查無
    其他積極事證可認被告確有此部分販賣海洛因之犯行。公訴
    人指訴被告己○○有如附表三所示之犯行，尚無所憑，自無
    理由，然公訴人認此部分與前開附表一所示論罪科刑部分具
    集合犯之實質一罪關係，爰不另為無罪之諭知。
據上論斷，應依刑事訴訟法第299條第1項前段，修正前毒品危害
防制條例第4條第1項、第2項、毒品危害防制條例第18條第1項、
第19條第1項，刑法第11條、第2條第1項前段、第55條、第59條
、第51條第5款，判決如主文。
本案經檢察官鄭少到庭執行職務。
中    華    民    國    98    年    8     月    31    日
                  刑事第六庭    審判長法  官  王義閔
                                      法  官  鮑慧忠
                                      法  官  張德寬
以上正本證明與原本無異。
如不服本判決，應於收受判決後10日內向本院提出上訴書狀，並
應敘述具體理由；其未敘述上訴理由者，應於上訴期間屆滿後20
日內向本院補提理由書（均須按他造當事人之人數附繕本「切勿
逕送上級法院」）。
中    華    民    國    98    年    9     月    1    日
                                      書記官  黃得翔
附表一：被告販賣第一級毒品海洛因部分
┌─┬───┬──────┬─────┬─────────┬───┬───────────┐
│編│對 象 │交易時間    │交易地點  │交易方式及數量    │販毒所│判決主文（宣告刑）    │
│號│      │            │          │                  │得（新│                      │
│  │      │            │          │                  │台幣）│                      │
├─┼───┼──────┼─────┼─────────┼───┼───────────┤
│  │      │            │彰化縣田中│戊○○以00000000  │一萬六│乙○○意圖營利，販賣第│
│1 │戊○○│97年7 、8月 │鎮○○路  │36號電話撥打乙○○│千元  │一級毒品，處有期徒刑拾│
│  │      │間之某日    │          │持用0000000000 號 │（賒欠│伍年陸月。扣案之第一級│
│  │      │            │          │行動電話聯繫購買毒│四千元│毒品海洛因柒包（淨重捌│
│  │      │            │          │品一事後，乙○○於│）    │點參陸公克）均沒收銷燬│
│  │      │            │          │左列所示之時、地，│      │之。未扣案之販賣第一級│
│  │      │            │          │交付二萬元一錢之海│      │毒品所得新台幣壹萬陸仟│
│  │      │            │          │洛因予戊○○。事後│      │元沒收，如全部或一部不│
│  │      │            │          │戊○○陸續清償李力│      │能沒收時，以其財產抵償│
│  │      │            │          │元上開毒品費用一萬│      │之。                  │
│  │      │            │          │六千元。          │      │                      │
│  │      │            │          │                  │      │                      │
│  │      │            │          │                  │      │                      │
│  │      │            │          │                  │      │                      │
│  │      │            │          │                  │      │                      │
│  │      │            │          │                  │      │                      │
├─┼───┼──────┼─────┼─────────┼───┼───────────┤
│  │      │            │彰化縣田中│同上方式聯絡乙○○│賒欠二│乙○○意圖營利，販賣第│
│2 │戊○○│97年7、8月間│鎮好彩頭汽│購買二萬元一錢之海│萬元  │一級毒品，處有期徒刑拾│
│  │      │之某日      │車旅館外面│洛因後，乙○○於左│      │伍年陸月。扣案之第一級│
│  │      │            │          │列所示時地，交付上│      │毒品海洛因柒包（淨重捌│
│  │      │            │          │開數額之毒品予陳志│      │點參陸公克）均沒收銷燬│
│  │      │            │          │謀，戊○○則賒欠陳│      │之。                  │
│  │      │            │          │志謀二萬元。      │      │                      │
│  │      │            │          │                  │      │                      │
│  │      │            │          │                  │      │                      │
├─┼───┼──────┼─────┼─────────┼───┼───────────┤
│  │      │97年8月21日 │彰化縣田中│癸○○持用00000000│一千元│乙○○意圖營利，販賣第│
│3 │癸○○│19時52分通話│鎮○○路北│01號行動電話撥打李│      │一級毒品，處有期徒刑拾│
│  │      │後某時      │路里釣蝦場│力元持用0000000000│      │伍年陸月。扣案之第一級│
│  │      │            │外旁停車場│號行動電話聯絡購毒│      │毒品海洛因柒包（淨重捌│
│  │      │            │          │之事後，乙○○於左│      │點參陸公克）均沒收銷燬│
│  │      │            │          │列時地將一千元之第│      │之。未扣案之販賣第一級│
│  │      │            │          │一級毒品海洛因交給│      │毒品所得新台幣壹仟元沒│
│  │      │            │          │癸○○，癸○○當場│      │收，如全部或一部不能沒│
│  │      │            │          │交付現金一千元給李│      │收時，以其財產抵償之。│
│  │      │            │          │力元。            │      │                      │
│  │      │            │          │                  │      │                      │
│  │      │            │          │                  │      │                      │
│  │      │            │          │                  │      │                      │
│  │      │            │          │                  │      │                      │
├─┼───┼──────┼─────┼─────────┼───┼───────────┤
│  │      │97年8月28日 │彰化縣田中│己○○持用00000000│二千元│乙○○意圖營利，販賣第│
│4 │己○○│白天某時    │鎮○○道路│82號行動電話與李力│（另獲│一級毒品，處有期徒刑拾│
│  │      │            │旁        │元持用0000000000號│取如附│伍年陸月。扣案之第一級│
│  │      │            │          │行動電話話聯絡購毒│表二編│毒品海洛因柒包（淨重捌│
│  │      │            │          │之事後，乙○○於左│號11所│點參陸公克）及第二級毒│
│  │      │            │          │列時地，同時各將二│示二千│品甲基安非他命壹包（毛│
│  │      │            │          │千元之第一級毒品海│元，共│重貳點壹公克，淨重壹點│
│  │      │            │          │洛因及第二級毒品甲│四千元│玖公克），均沒收銷燬之│
│  │      │            │          │基安非他命交給陳柏│）    │。未扣案之販賣第一級毒│
│  │      │            │          │堯，嗣後己○○將現│      │品及第二級毒品所得新台│
│  │      │            │          │金共四千元償還李力│      │幣肆仟元沒收，如全部或│
│  │      │            │          │元。              │      │一部不能沒收時，以其財│
│  │      │            │          │                  │      │產抵償之。            │
│  │      │            │          │                  │      │                      │
│  │      │            │          │                  │      │                      │
│  │      │            │          │                  │      │                      │
│  │      │            │          │                  │      │                      │
│  │      │            │          │                  │      │                      │
├─┼───┼──────┼─────┼─────────┼───┼───────────┤
│  │      │97年9月1日  │彰化縣田中│丁○○持用00000000│六千元│乙○○意圖營利，販賣第│
│5 │丁○○│20時52分許通│鎮○○路某│33號行動電話撥打李│      │一級毒品，處有期徒刑拾│
│  │      │話後某時    │墳墓之路旁│力元持用0000000000│      │伍年陸月。扣案之第一級│
│  │      │            │          │號行動電話話聯絡購│      │毒品海洛因柒包（淨重捌│
│  │      │            │          │毒之事後，乙○○於│      │點參陸公克）均沒收銷燬│
│  │      │            │          │左列時地將六千元之│      │之。未扣案之販賣第一級│
│  │      │            │          │第一級毒品海洛因交│      │毒品所得新台幣陸仟元沒│
│  │      │            │          │給丁○○，丁○○隔│      │收，如全部或一部不能沒│
│  │      │            │          │日再將現金六千元交│      │收時，以其財產抵償之。│
│  │      │            │          │給乙○○。        │      │                      │
│  │      │            │          │                  │      │                      │
│  │      │            │          │                  │      │                      │
│  │      │            │          │                  │      │                      │
└─┴───┴──────┴─────┴─────────┴───┴───────────┘
附表二：
被告販賣第二級毒品安非他命部分
┌─┬───┬───┬─────┬─────────┬───┬───────────┐
│編│對 象 │交 易 │交易地點  │交易之方式及數量  │販毒所│判決主文（宣告刑）    │
│號│      │時 間 │          │                  │得（新│                      │
│  │      │      │          │                  │台幣）│                      │
├─┼───┼───┼─────┼─────────┼───┼───────────┤
│  │      │97年8 │彰化縣社頭│庚○○持用00000000│三千元│乙○○意圖營利，販賣第│
│1 │庚○○│月21日│鄉○路段鐵│82 號行動電話與李 │（尚欠│二級毒品，處有期徒刑柒│
│  │      │某時  │路旁      │力元持用0000000000│二千元│年肆月。扣案之第二級毒│
│  │      │      │          │號行動電話話聯絡購│）    │品甲基安非他命壹包（毛│
│  │      │      │          │毒之事後，乙○○於│      │重貳點壹公克、淨重壹點│
│  │      │      │          │左列時地將五千元之│      │玖公克）沒收銷燬之。未│
│  │      │      │          │第二級毒品甲基安非│      │扣案之販賣第二級毒品  │
│  │      │      │          │他命交給庚○○，陳│      │所得新台幣參仟元沒收，│
│  │      │      │          │界男當場將現金三千│      │如全部或一部不能沒收時│
│  │      │      │          │元交付乙○○，尚欠│      │，以其財產抵償之。    │
│  │      │      │          │乙○○二千元。    │      │                      │
│  │      │      │          │                  │      │                      │
│  │      │      │          │                  │      │                      │
│  │      │      │          │                  │      │                      │
│  │      │      │          │                  │      │                      │
│  │      │      │          │                  │      │                      │
│  │      │      │          │                  │      │                      │
│  │      │      │          │                  │      │                      │
│  │      │      │          │                  │      │                      │
├─┼───┼───┼─────┼─────────┼───┼───────────┤
│  │      │97年8 │彰化縣溪州│庚○○持用00000000│賒欠五│乙○○意圖營利，販賣第│
│2 │庚○○│月28日│鄉大庄村堤│82 號行動電話與李 │千元  │二級毒品，處有期徒刑柒│
│  │      │約15時│防旁      │力元持用0000000000│      │年肆月。扣案之第二級毒│
│  │      │許    │          │號行動電話話聯絡購│      │品甲基安非他命壹包（毛│
│  │      │      │          │毒之事後，乙○○於│      │重貳點壹公克、淨重壹點│
│  │      │      │          │左列時地將五千元之│      │玖公克）沒收銷燬之。  │
│  │      │      │          │第二級毒品甲基安非│      │                      │
│  │      │      │          │他命交給庚○○，陳│      │                      │
│  │      │      │          │界男賒欠五千元。  │      │                      │
│  │      │      │          │                  │      │                      │
│  │      │      │          │                  │      │                      │
│  │      │      │          │                  │      │                      │
│  │      │      │          │                  │      │                      │
│  │      │      │          │                  │      │                      │
├─┼───┼───┼─────┼─────────┼───┼───────────┤
│  │      │97年8 │同上      │庚○○持用00000000│賒欠五│乙○○意圖營利，販賣第│
│3 │庚○○│月29日│          │82 號行動電話與李 │千元  │二級毒品，處有期徒刑柒│
│  │      │晚上某│          │力元持用0000000000│      │年肆月。扣案之第二級毒│
│  │      │時    │          │號行動電話話聯絡購│      │品甲基安非他命壹包（毛│
│  │      │      │          │毒之事後，乙○○於│      │重貳點壹公克、淨重壹點│
│  │      │      │          │左列時地將五千元之│      │玖公克）沒收銷燬之。  │
│  │      │      │          │第二級毒品甲基安非│      │                      │
│  │      │      │          │他命交給庚○○，陳│      │                      │
│  │      │      │          │界男賒欠乙○○五千│      │                      │
│  │      │      │          │元。              │      │                      │
│  │      │      │          │                  │      │                      │
│  │      │      │          │                  │      │                      │
│  │      │      │          │                  │      │                      │
│  │      │      │          │                  │      │                      │
├─┼───┼───┼─────┼─────────┼───┼───────────┤
│  │      │97年8 │彰化縣北斗│廖釗鋒持用00000000│      │乙○○意圖營利，販賣第│
│4 │廖釗鋒│月30日│鎮我家便利│82 號行動電話與李 │一千元│二級毒品，處有期徒刑柒│
│  │      │7時許 │商店附設電│力元持用0000000000│      │年肆月。扣案之第二級毒│
│  │      │      │子遊戲場  │號行動電話話聯絡購│      │品甲基安非他命壹包（毛│
│  │      │      │          │毒一事後，乙○○於│      │重貳點壹公克、淨重壹點│
│  │      │      │          │左列時地將一千元之│      │玖公克）沒收銷燬之。  │
│  │      │      │          │第二級毒品甲基安非│      │未扣案之販賣第二級毒品│
│  │      │      │          │他命交給廖釗鋒，廖│      │所得新台幣壹仟元沒收，│
│  │      │      │          │釗鋒當場交付現金一│      │如全部或一部不能沒收時│
│  │      │      │          │千元予乙○○。    │      │，以其財產抵償之。    │
├─┼───┼───┼─────┼─────────┼───┼───────────┤
│  │      │97年9 │同上      │同上              │      │乙○○意圖營利，販賣第│
│5 │廖釗鋒│月3日6│          │                  │一千元│二級毒品，處有期徒刑柒│
│  │      │時40分│          │                  │      │年肆月。扣案之第二級毒│
│  │      │許    │          │                  │      │品甲基安非他命壹包（毛│
│  │      │      │          │                  │      │重貳點壹公克、淨重壹點│
│  │      │      │          │                  │      │玖公克）沒收銷燬之。  │
│  │      │      │          │                  │      │未扣案之販賣第二級毒品│
│  │      │      │          │                  │      │所得新台幣壹仟元沒收，│
│  │      │      │          │                  │      │如全部或一部不能沒收時│
│  │      │      │          │                  │      │，以其財產抵償之。    │
├─┼───┼───┼─────┼─────────┼───┼───────────┤
│  │      │97年8 │彰化縣田中│丙○○持用00000000│      │乙○○意圖營利，販賣第│
│6 │丙○○│月24日│鎮○○路3 │45號行動電話與李力│      │二級毒品，處有期徒刑柒│
│  │      │14時許│段505巷30 │元持用0000000000號│      │年肆月。扣案之第二級毒│
│  │      │      │號租屋處  │行動電話話聯絡購毒│三千元│品甲基安非他命壹包（毛│
│  │      │      │          │之事後，乙○○於左│      │重貳點壹公克、淨重壹點│
│  │      │      │          │列時地將三千元之第│      │玖公克）沒收銷燬之。  │
│  │      │      │          │二級毒品甲基安非他│      │未扣案之販賣第二級毒品│
│  │      │      │          │命交給丙○○，張友│      │所得新台幣參仟元沒收，│
│  │      │      │          │芳當場交付現金三千│      │如全部或一部不能沒收時│
│  │      │      │          │元予乙○○。      │      │，以其財產抵償之。    │
├─┼───┼───┼─────┼─────────┼───┼───────────┤
│  │      │97年9 │同上      │丙○○持用00000000│      │乙○○意圖營利，販賣第│
│7 │丙○○│月1日 │          │45號行動電話與李力│      │二級毒品，處有期徒刑柒│
│  │      │12時通│          │元持用0000000000  │一千元│年肆月。扣案之第二級毒│
│  │      │話後某│          │號行動電話話聯絡購│      │品甲基安非他命壹包（毛│
│  │      │時    │          │毒之事後，乙○○於│      │重貳點壹公克、淨重壹點│
│  │      │      │          │左列時地將一千元之│      │玖公克）沒收銷燬之。  │
│  │      │      │          │第二級毒品甲基安非│      │未扣案之販賣第二級毒品│
│  │      │      │          │他命交給丙○○，張│      │所得新台幣壹仟元沒收，│
│  │      │      │          │友芳當場交付現金一│      │如全部或一部不能沒收時│
│  │      │      │          │千元予乙○○。    │      │，以其財產抵償之。    │
├─┼───┼───┼─────┼─────────┼───┼───────────┤
│  │      │97年9 │同上      │同上              │      │乙○○意圖營利，販賣第│
│8 │丙○○│月23日│          │                  │一千元│二級毒品，處有期徒刑柒│
│  │      │12時26│          │                  │      │年肆月。扣案之第二級毒│
│  │      │分許  │          │                  │      │品甲基安非他命壹包（毛│
│  │      │      │          │                  │      │重貳點壹公克、淨重壹點│
│  │      │      │          │                  │      │玖公克）沒收銷燬之。  │
│  │      │      │          │                  │      │未扣案之販賣第二級毒品│
│  │      │      │          │                  │      │所得新台幣壹仟元沒收，│
│  │      │      │          │                  │      │如全部或一部不能沒收時│
│  │      │      │          │                  │      │，以其財產抵償之。    │
├─┼───┼───┼─────┼─────────┼───┼───────────┤
│  │      │97年8 │彰化縣田中│癸○○持用00000000│      │乙○○意圖營利，販賣第│
│9 │癸○○│月31日│鎮○○路四│01號行動電話與李力│賒欠五│二級毒品，處有期徒刑柒│
│  │      │20時51│段62號住處│元持用0000000000號│千元  │年肆月。扣案之第二級毒│
│  │      │分許通│          │行動電話話聯絡購毒│      │品甲基安非他命壹包（毛│
│  │      │話後某│          │之事後，乙○○於左│      │重貳點壹公克、淨重壹點│
│  │      │時    │          │列時地將五千元之第│      │玖公克）沒收銷燬之。  │
│  │      │      │          │二級毒品甲基安非他│      │                      │
│  │      │      │          │命交給癸○○。    │      │                      │
├─┼───┼───┼─────┼─────────┼───┼───────────┤
│  │      │97年9 │同上      │癸○○持用00000000│      │乙○○意圖營利，販賣第│
│10│癸○○│月2日 │          │01號行動電話與李力│      │二級毒品，處有期徒刑柒│
│  │      │18時許│          │元持用0000000000號│      │年肆月。扣案之第二級毒│
│  │      │      │          │行動電話話聯絡購毒│五千元│品甲基安非他命壹包（毛│
│  │      │      │          │之事後，乙○○於左│      │重貳點壹公克、淨重壹點│
│  │      │      │          │列時地將五千元之第│      │玖公克）沒收銷燬之。  │
│  │      │      │          │二級毒品甲基安非他│      │未扣案之販賣第二級毒品│
│  │      │      │          │命交給癸○○，謝福│      │所得新台幣伍仟元沒收，│
│  │      │      │          │隆當場交付現金五千│      │如全部或一部不能沒收時│
│  │      │      │          │元予乙○○。      │      │，以其財產抵償之。    │
├─┼───┼───┼─────┼─────────┼───┼───────────┤
│  │      │97年8 │彰化縣田中│己○○持用00000000│      │（與附表一編號4所示罪 │
│11│己○○│月28日│鎮○○道路│82號行動電話與李力│二千元│名間，為想像競合犯，論│
│  │      │白天某│旁        │元持用0000000000號│      │較重之附表一編號4所示 │
│  │      │時    │          │行動電話話聯絡購毒│      │販賣第一級毒品罪，犯罪│
│  │      │      │          │之事後，乙○○於左│      │所得二千元，於如附表一│
│  │      │      │          │列時地各將二千元之│      │編號4主文一併宣告沒收 │
│  │      │      │          │第一級毒品海洛因及│      │）                    │
│  │      │      │          │第二級毒品甲基安非│      │                      │
│  │      │      │          │他命同時交給己○○│      │                      │
│  │      │      │          │，嗣後己○○將現金│      │                      │
│  │      │      │          │共四千元償還乙○○│      │                      │
│  │      │      │          │。                │      │                      │
├─┼───┼───┼─────┼─────────┼───┼───────────┤
│  │      │97年8 │同上      │己○○持用00000000│      │乙○○意圖營利，販賣第│
│12│己○○│月28日│          │82號行動電話與李力│一萬元│二級毒品，處有期徒刑柒│
│  │      │20時33│          │元持用0000000000號│      │年肆月。扣案之第二級毒│
│  │      │分許通│          │行動電話話聯絡購買│      │品甲基安非他命壹包（毛│
│  │      │話後某│          │海洛因、甲基安非他│      │重貳點壹公克、淨重壹點│
│  │      │時    │          │各五千元後，嗣因李│      │玖公克）沒收銷燬之。  │
│  │      │      │          │力元身上已無第一級│      │未扣案之販賣第二級毒品│
│  │      │      │          │毒品海洛因，己○○│      │所得新台幣壹萬元沒收，│
│  │      │      │          │將一萬元均買第二級│      │如全部或一部不能沒收時│
│  │      │      │          │毒品甲基安非他命，│      │，以其財產抵償之。    │
│  │      │      │          │乙○○於左列時地及│      │                      │
│  │      │      │          │翌日各交付五千元第│      │                      │
│  │      │      │          │二級毒品甲基安非他│      │                      │
│  │      │      │          │命予己○○。嗣後陳│      │                      │
│  │      │      │          │柏堯將現金一萬元償│      │                      │
│  │      │      │          │還乙○○。        │      │                      │
├─┼───┼───┼─────┼─────────┼───┼───────────┤
│  │      │97年9 │彰化縣田中│丁○○持用00000000│      │乙○○意圖營利，販賣第│
│13│丁○○│月2日 │鎮棒球場對│89號行動電話與李力│      │二級毒品，處有期徒刑柒│
│  │      │22時33│面黃昏市場│元持用0000000000號│四千元│年肆月。扣案之第二級毒│
│  │      │分通話│附近      │行動電話話聯絡購買│      │品甲基安非他命壹包（毛│
│  │      │後某時│          │甲基安非他後，李力│      │重貳點壹公克、淨重壹點│
│  │      │      │          │元於左列時地將四千│      │玖公克）沒收銷燬之。  │
│  │      │      │          │元第二級毒品甲基安│      │未扣案之販賣第二級毒品│
│  │      │      │          │非他命交付丁○○，│      │所得新台幣肆仟元沒收，│
│  │      │      │          │丁○○當場交付現金│      │如全部或一部不能沒收時│
│  │      │      │          │四千元予乙○○。  │      │，以其財產抵償之。    │
└─┴───┴───┴─────┴─────────┴───┴───────────┘
附表三、
┌──┬───┬───────┬───────────┬────┬────┐
│編號│ 對象 │     時間     │        地點          │毒品種類│次數及金│
│    │      │              │                      │        │額      │
├──┼───┼───────┼───────────┼────┼────┤
│ 1  │己○○│97年8月28日20 │彰化縣田中鎮○○街上  │海洛因  │1次     │
│    │      │時33分前某時  │                      │        │2000或  │
│    │      │              │                      │        │3000元  │
└──┴───┴───────┴───────────┴────┴────┘


司法院資訊處製作；財團法人民間司法改革基金會備份。
